【裁判字號】    89,上易,2094
【裁判日期】    891115
【裁判案由】    毀棄損壞
【裁判全文】
臺灣高等法院臺中分院刑事判決                  八十九年度上易字第二九四號
    上  訴  人  臺灣南投地方法院檢察署檢察官
    被      告  乙○○
右列上訴人因被告毀棄損壞案件，不服台灣南投地方法院中華民國八十九年七月三十
一日第一審判決（民國八十九年度易字第四五九號；起訴案號：臺灣南投地方法院檢
察署八十九年度偵字第三七七號），提起上訴，本院判決如左：
    主    文
上訴駁回。
    理    由
一、本案經本院審理結果，認第一審判決被告無罪並無不當，應予維持，並引用第一
    審判決書記載之理由（如附件）。
二、檢察官上訴意旨以：(1)證人吳昇郎證稱：被告與告訴人一天報案七、八次，當天
    去現場看見告訴人丙○衣服有拉開，我問他衣服為何拉開，告訴人表示是被告乙
    ○○來經常騷擾，租屋糾紛造成的等語，又告訴人丙○於同年月十二日，亦因租
    屋糾紛涉及傷害被告乙○○，為台灣南投地方法院以八十九年度易字第二六五號
    判處罰金三千元，足認在該期間，告訴人與被告間有多次衝突，且被告曾拉扯告
    訴人之衣服。(2)證人雖於原審證稱：如當日告訴人穿著系爭破損之上衣，肩膀應
    該會露出來，我不可能沒發覺等語，然查扣案之衣物，肩膀兩邊縫線斷處斷線各
    數公分，並非有嚴重破損，而該件衣服為深色花衣服，且告訴人身材亦非瘦小，
    應足以支撐，旁人倘未細看，容易疏忽，且證人吳昇郎為管區警員，因兩造一天
    報案有七、八次，衡情至現場已覺心煩，倘告訴人未提起，更易疏忽，似應當庭
    驗，要求告訴人穿上扣案衣服，並往後拉，以判斷是否無法穿著，較為適當。(3)
    告訴人該段承租被告之父房屋期間，僅與被告發生衝突，並未與他人發生衝突，
    衡情倘有意誣陷被告，不可能僅將衣服在肩膀處縫線扯斷各數公分。(4)證人吳昇
    郎看見告訴人之衣服有拉開，而扣案告訴人所穿衣服，除縫線外，前後均無鈕扣
    ，整件衣服最脆弱之處，就是肩膀之縫線，穿在人身，上被拉扯最容易損壞之處
    ，亦為該處，與告訴人之指述相符等語。惟以上諸點，僅能認為告訴人所穿著衣
    服有損壞之情形，尚不能據此即得證明告訴人丙○所指衣服之所以被損壞係被告
    徒手扯破之情節屬實。此外，本院復查無其他積極確切證據足以證明被告有公訴
    人所指損壞他人衣服之犯行。原審以不能證明被告犯罪，依刑事訴訟法第三百零
    一條第一項為被告無罪之諭知，經核無不當。檢察官仍執前詞上訴，其上訴為無
    理由，應予駁回。又告訴人丙○經按戶籍地址傳喚，因已遷移他處不明，而無法
    到庭，附予敘明。
據上論斷，應依刑事訴訟法第三百六十八條、第三百七十三條，判決如主文。
本案經檢察官甲○○到庭執行職務。
中      華      民      國    八十九     年      十一     月     十五   日
                                  臺灣高等法院臺中分院刑事第七庭
                                        審判長法  官  林  榮  龍
                                              法  官  黃  日  隆
                                              法  官  江  錫  麟
右正本證明與原本無異。
不得上訴。
                                              書記官  謝  雅  惠
中      華      民      國    八十九     年      十一     月     十六   日
                                                                        Ｉ
附件
臺灣南投地方法院刑事判決                          八十九年度易字第四五九號
    公  訴  人  臺灣南投地方法院檢察署檢察官
    被      告  乙○○  男  四十三歲（民國○○○年○月○○日生）
                        住南投縣南投市○○路○段四三七號
                        身分證統一編號：Ｍ一二一四五四七號
右列被告因毀棄損壞案件，經檢察官聲請以簡易判決處刑（八十九年度偵字第三七七
號），本院認應以通常訴訟程序審理，判決如左：
    主      文
乙○○無罪。
    理      由
一、公訴意旨略以：被告乙○○與丙○因租賃範圍（乙○○之父出租房屋土地與丙○
    ）堆放模板發生糾紛，竟基於毀損之犯意，於民國八十九年一月十一日十四時三
    十分許，至南投南投市○○路○段四七二巷五號前，徒手扯破丙○之衣服，足生
    損害於丙○；因認被告乙○○涉犯刑法第三百五十四條之毀損罪嫌云云。
二、按犯罪事實，應依證據認定之，無證據不得推定其犯罪事實。又不能證明被告犯
    罪者，應諭知無罪之判決，刑事訴訟法第一百五十四條、第三百零一條第一項分
    別定有明文。而認定不利於被告之事實，須依積極證據，茍積極證據不足為不利
    被告之認定時，即應為有利於被告之認定，更不必有何有利之證據，最高法院三
    十年上字第八一六號判例參照；再告訴人之告訴，係以使被告受刑事訴追為目的
    ，是其陳述是否與事實相符，仍應調查其他事實以資審認，始得為不利被告之認
    定，最高法院亦著有五十二年臺上字第一三００號判例可資參照。
三、本件聲請人認被告乙○○涉有毀損罪嫌，無非係以告訴人丙○之指訴及證人吳昇
    郎於偵查中之證述為其主要其論據。訊據被告乙○○則堅決否認有何前揭犯行，
    辯稱：伊當天並未與告訴人發生拉扯，亦未扯破其衣服等語。經查：(1)告訴人雖
    於偵查及本院審理中均到庭指述陳稱：伊之衣服係於八十九年一月十一日下午二
    時三十分許，與被告乙○○發生爭執時，被他所扯破，伊旋即於同日到台灣南投
    地方法院檢察署按鈴申告等語，並提出扣案之上衣一件為證，然被告則於本院審
    理中否認其當日有與告訴人見面，而經本院傳訊當日至現場處理之警員即證人吳
    昇郎亦到庭結證陳稱：當天伊到現場時，並未見到被告乙○○，後來去他家找他
    ，亦未見到其人等語，從而，被告與告訴人當日確否曾見面，並發生爭執一情，
    已有疑義；(2)次按，據證人吳昇郎所到庭證稱：伊見到告訴人時，告訴人衣服之
    肩膀部分並未破損等語，且經本院當庭提示扣案之衣物命該警員指認後，其證稱
    ：告訴人當天穿何衣服，伊已無印象，但如當日告訴人穿著系爭破損之上衣，肩
    膀應該會露出來，伊不可能沒發覺，且當天告訴人僅向其提及租屋糾紛，並未提
    及被告有撕破其衣物之事等語，足見告訴人於報警處理當日，並未告知其衣物有
    為被告扯破一事甚明，然衡諸常情，苟告訴人當日確有與被告發生爭執及拉扯，
    並有上開損害，其理應會於警員到場時，明白告知上情，以尋求解決之道，其竟
    絲毫未提及此事，此亦與常理有違；(3)又證人吳昇郎於偵查中僅證稱：被告與告
    訴人常發生糾紛，有時一天報案七、八次，伊當天去現場時，看見告訴人之衣服
    有「拉開」，告訴人表示係被告經常來騷擾，因租屋糾紛造成等語，則證人於偵
    查中之證詞，亦僅能證明告訴人曾於八十九年一月十一日當天請警員到現場處理
    ，而無法證實其衣物有為被告所毀損；而告訴人所指稱：扣案之衣物即係當日伊
    所穿而為被告所扯破之上衣，且破損之情形與案發當天均相同一情，互核與證人
    吳昇郎於本院審理中證稱：如當日告訴人穿著系爭破損之上衣，肩膀應該會露出
    來，伊不可能沒發覺等語，並不相符，已如前述，且經本院當庭勘驗上開扣案之
    衣物，系爭上衣於兩邊肩膀縫線處，均有嚴重破損，亦有照片一紙附卷可參，苟
    係穿在人體身上，一般人應均可輕易察覺其有破損現象，縱使將破損部分拉到後
    面，亦即可能因未以針線固定而脫落，為他人所發覺，從而告訴人所稱，伊因將
    破損部分拉到後面，警員才未發覺一情，尚難採信；且證人吳昇郎亦於本院審理
    中到庭證稱：當時告訴人之衣服肩膀部分並未破損，伊於偵查中所言是指看見告
    訴人衣物有一點破掉而拉到後面，但並未像扣案之衣物這麼嚴重等語；則綜上所
    述，上開證人之證詞，實不足為被告有為毀損犯行之不利證據，且告訴人之前開
    指述，與證人證詞，亦不相符，而有瑕疵，無法遽以採為認定被告犯罪之唯一證
    據；從而，被告所辯，並無右揭犯行等語，尚堪採信。是本件揆諸前揭法條及判
    例要旨，尚難僅憑告訴人之片面指訴，遽為不利被告犯罪事實之認定，此外，復
    查無其他積極證據足認被告有何毀損之犯行，既不能證明被告犯罪，爰依法為其
    無罪判決之諭知。
據上論斷，應依刑事訴訟法第四百五十二條、第三百零一條第一項，判決如主文。
本案經檢察官林弘政到庭執行職務。
中      華      民      國      八十九      年    七    月    三十一    日
                                  臺灣南投地方法院刑事庭
                                          法  官  吳  佳  薇
右正本證明與原本無異。
如不服本判決，應於判決送達後十日內向本院提出上訴狀( 應附繕本 )。「切勿逕送
上級法院」。
                                          書記官
中      華      民      國      八十九      年    八    月        二    日


司法院資訊處製作；財團法人民間司法改革基金會備份。
